臺灣高雄地方法院刑事判決　　　　　　　 96年度訴字第976號
公　訴　人　臺灣高雄地方法院檢察署檢察官
被　　　告　乙○○
指定辯護人　本院公設辯護人丙○○
上列被告因違反槍砲彈藥刀械管制條例案件，經檢察官提起公訴
（95年度偵字第31604 號），本院判決如下：
    主  文
乙○○共同未經許可，持有可發射子彈具有殺傷力之改造槍枝，
處有期徒刑年貳月，併科罰金新臺幣拾萬元，罰金如易服勞役
，以新臺幣壹仟元折算壹日。扣案如附表編號所示之仿FN廠19
10型半自動手槍改造槍枝（含彈匣壹個、槍枝管制編號：000000
0000號）壹支及編號所示之土造子彈顆均沒收。
    事  實
一、乙○○明知未經中央主管機關許可，不得持有可發射子彈具
    有殺傷力之各式槍砲及子彈，竟於民國95年1 月初某日，因
    借款數萬元予姓名不詳綽號為「一元」之成年友人，而該綽
    號「一元」之成年人在乙○○位於高雄市新興區○○○路
    319 號住處門口，交付如附表編號所示仿FN廠1910型半自
    動手槍製造、具有殺傷力之改造槍枝1 支（含彈匣1 個、槍
    枝管制編號：0000000000號），及編號、所示具有殺傷
    力之土造子彈5 顆（其中編號部分業經鑑定試射，僅餘彈
    殼）予乙○○當抵押品，爾後即非法持有之。旋乙○○欲將
    上開槍彈脫手，與林全勝（另案經判處有期徒刑3 年6 月確
    定）基於共同犯意聯絡，於同年1 月10日下午5 時40分許，
    由乙○○在其上開住處，將上開改造槍枝、土造子彈裝入林
    全勝所有之背包後，放入林全勝所騎乘之車牌號碼ZAV-801
    號機車置物箱，再由林全勝騎該機車搭載乙○○至高雄市鼓
    山區○○○路139 號前停放，嗣乙○○、林全勝一同進入該
    路176 號車順機車行，為警當場查獲，並在該機車置物箱內
    扣得上開改造之槍枝、土造子彈，而查獲上情。
二、案經臺灣高雄地方法院檢察署檢察官自動檢舉偵查起訴。
    理  由
一、程序方面
    本院以下所引用之審判外供述證據，被告及辯護人於本案言
    詞辯論終結前，並未聲明異議爭執其證據能力，本院審酌各
    該證據均非違法蒐證取得之證據，依該供述作成情況作為證
    據應為適當，依刑事訴訟法第159 條之4 第2 項規定，應有
    證據能力。
二、實體方面
  (一)上揭事實，業據即被告乙○○於本院審理時坦承不諱，並有
    扣案附表編號所示仿FN廠1910型半自動手槍製造、具有殺
    傷力之改造槍枝1 支（含彈匣1 個、槍枝管制編號：000000
    0000號），及編號、所示具有殺傷力之土造子彈5 顆（
    其中編號部分業經鑑定試射，僅餘彈殼）可證。又上開扣
    案物品經送內政部警政署刑事警察局以性能檢驗法鑑驗後，
    結果略以：送鑑改造手槍1 枝（槍枝管制編號：0000000000
    ）認係仿FN廠1910型半自動手槍製造之槍枝，換裝土造金屬
    槍管而成之改造手槍，機械性能良好，可擊發適用之子彈，
    認具殺傷力。送鑑子彈5 顆，認均係具直徑約為8.0MM （採
    樣1 顆測量）土造金屬彈頭之土造子彈，經採樣2 顆試射，
    均可擊發，認均具殺傷力。有該局95年2 月15日刑鑑字第09
    50011371號槍彈鑑定書在卷可憑。綜上事證，足認被告之自
    白與事實相符，可以採信，本案事證至為明確，被告犯行堪
    予認定，自應依法論科。
  (二)核被告乙○○所為，係違反槍砲彈藥刀械管制條例第8 條第
    4 項未經許可持有其他可發射子彈具有殺傷力之槍枝罪、及
    同條例第12條第4 項未經許可持有子彈罪。本件被告所犯上
    開2 罪之法定刑均有罰金刑之規定，而依被告行為時之刑法
    第33條第5 款規定，罰金刑為銀元1 元（即新臺幣3 元）以
    上；但被告行為後之現行刑法第33條第5 款係規定罰金刑為
    新臺幣1 千元以上，以百元計算之，經比較修正前、後關於
    科處罰金刑之最低刑度規定，自應以被告行為時之刑法較有
    利於被告。被告乙○○與林全勝具有犯意聯絡、行為分擔，
    為共同正犯【按「行為後刑法條文經修正，惟無有利、不利
    情形（刑法第15條、第28條、第30條之文字修正，第55條但
    書、第59條實務見解之明文化），應適用裁判時法。」最高
    法院95年9 月14日第5 次刑事庭臨時庭長會議決議參照】。
    又被告係於同一時間，同一行為持有改造手槍、子彈，是其
    單一持有行為同時觸犯持有可發射子彈具有殺傷力之改造槍
    枝罪及持有子彈罪，為想像競合犯，應從較重之未經許可持
    有其他可發射子彈具有殺傷力之槍枝罪論處【修正刑法第55
    條但書係科刑之限制，為法理之明文化，非屬法律之變更，
    應適用裁判時法，最高法院95年度第21次刑事庭會議決議參
    照】。
  (三)爰審酌被告非法持有改造手槍及子彈，對於他人之身體、生
    命及社會治安、社會秩序造成潛在之危險與不安，犯後承認
    犯行，態度尚佳，且念及其並未持之用以犯罪，及其素行、
    智識程度、生活狀況、犯罪之動機、目的、手段等一切情狀
    ，量處如主文所示之刑。被告於犯罪時刑法第42條第2 、3
    項規定：「易服勞役以一元以上三元以下折算一日，但勞役
    期限不得逾六個月」、「罰金總額折算逾六個月之日數者，
    以罰金總額與六個月之日數比例折算」。而被告行為時易服
    勞役之折算標準，業據修正前罰金罰鍰提高標準條例第2 條
    前段規定，就其原定數額提高為100 倍折算1 日，則本件上
    訴人行為時易服勞役之折算標準，應以銀元300 元折算1 日
    ，即新台幣900 元折算1 日，罰金如易服勞役，以罰金總額
    與6 個月之日數比例折算。惟95年7 月1 日修正公布施行之
    刑法第42條第3 、5 項規定：「易服勞役以新台幣一千元、
    二千元或三千元折算一日，但勞役期限不得逾一年」、「罰
    金總額折算逾一年之日數者，以罰金總額與一年之日數比例
    折算」。比較新舊法結果，修正後易服勞役折算標準固較有
    利於行為人，但其勞役期限，則以修正前之規定較有利於行
    為人，自應依刑法第2 條第1 項規定，適用最有利於行為人
    之法律。從而本件主文所示之罰金刑依修正前刑法易服勞役
    之折算標準加以計算，應易服勞役112 日，又倘依修正後規
    定予以折算，至多僅須易服勞役100 日（以每日新臺幣1000
    元計算），且因二者均未逾修正前刑法第42條第3 項所定6
    個月之易服勞役最高期限，是本件經比較刑法修正前、後所
    定之易服勞役折算標準，當以修正後之規定較有利於被告，
    故應依刑法第2 條第1 項前段，適用裁判時、即修正後刑法
    第42條第3 項規定，諭知如易服勞役以1000元折算1 日。
  (四)扣案如附表編號所示改造手槍1 支及編號土造子彈3 顆
    均係違禁物，應依刑法第38條第1 項第1 款規定宣告沒收；
    至附表編號所示土造子彈2 顆，業因送驗後經試射而擊發
    ，且所遺留之彈殼已非屬違禁物，亦非被告所有之物，爰不
    另予宣告沒收，併予敘明。
據上論斷，應依刑事訴訟法第299 條第1 項前段，修正前槍砲彈
藥刀械管制條例第8 條第4 項、第12條第4 項，刑法第2 條第1
項前段、但書、第11條前段、第28條、第55條、第42條第3 項、
第38條第1 項第1 款，判決如主文。
本案經檢察官甲○○到庭執行職務。
中　　華　　民　　國　　96　　年　　5 　　月　　30　　日
                  刑事第十四庭審判長  法　官  蔡廣昇
                                      法  官  謝雨真
                                      法  官  施介元
以上正本證明與原本無異。
如不服本判決，應於判決送達後10日內，向本院提出上訴狀。
中　　華　　民　　國　　96　　年　　5 　　月　　21　　日
                                      書記官  謝群育
附錄本判決論罪科刑法條：
槍砲彈藥刀械管制條例第8條
未經許可，製造、販賣或運輸鋼筆槍、瓦斯槍、麻醉槍、獵槍、
空氣槍或第4 條第1 項第1 款所定其他可發射金屬或子彈具有殺
傷力之各式槍砲者，處無期徒刑或5 年以上有期徒刑，併科新臺
幣1 千萬元以下罰金。
未經許可，轉讓、出租或出借前項所列槍枝者，處 5 年以上有期
徒刑，併科新臺幣 1 千萬元以下罰金。
意圖供自己或他人犯罪之用，而犯前二項之罪者，處無期徒刑或
 7 年以上有期徒刑，併科新臺幣 1 千萬元以下罰金。
未經許可，持有、寄藏或意圖販賣而陳列第 1 項所列槍枝者，處
 3 年以上10年以下有期徒刑，併科新臺幣700 萬元以下罰金。
第 1 項至第 3 項之未遂犯罰之。
槍砲彈藥刀械管制條例第12條
未經許可，製造、販賣或運輸子彈者，處 1 年以上 7 年以下有
期徒刑，併科新台幣 500 萬元以下罰金。
未經許可，轉讓、出租或出借子彈者，處 6 月以上 5 年以下有
期徒刑，併科新台幣 300 萬元以下罰金。
意圖供自己或他人犯罪之用，而犯前二項之罪者，處 3 年以上
10 年以下有期徒刑，併科新台幣 700 萬元以下罰金。
未經許可，持有、寄藏或意圖販賣而陳列子彈者，處 5 年以下有
期徒刑，併科新台幣 300 萬元以下罰金。
第 1 項至第 3 項之未遂犯罰之。
附表：
┌──┬─────────────┬───┬───────────────┐
│編號│扣 案 物 品 名 稱         │數 量 │    沒  收  依  據            │
├──┼─────────────┼───┼───────────────┤
│    │仿FN廠1910型半自動手槍之改│1支   │具殺傷力，係違禁物，應依刑法第│
│  │造槍枝（含彈匣1 個、槍枝管│      │38條第1項第1款規定沒收        │
│    │制編號：0000000000號）    │      │                              │
├──┼─────────────┼───┼───────────────┤
│  │直徑8.0MM土造子彈         │3顆   │同上                          │
├──┼─────────────┼───┼───────────────┤
│    │直徑8.0MM土造子彈         │2顆   │均經試射認具有殺傷力，惟因試射│
│  │                          │      │而擊發，所遺留之彈殼已非違禁物│
│    │                          │      │，不予沒收                    │
└──┴─────────────┴───┴───────────────┘
